---
title: "Número Efetivo de Reprodução em um determinado período de tempo (Rt)"
output: 
  html_document: 
    css: style.css
lang: es-CO
---

```{r setup, include=FALSE}
knitr::opts_chunk$set(echo = TRUE)
library(gt)
library(reactable)
library(repmis)
library(dplyr)
library(knitr)

source("code/graficos_latam.R")

Sys.setlocale(locale = "es_ES.UTF-8")
```

<br>
<br>

<small>Nesta seção apresentamos o cálculo semanal do Número Efetivo de Reprodução em função do tempo (Rt). O cálculo é atualizado semanalmente e realizado com base nas informações oficiais de pessoas falecidas e infectadas.

Para calcular o Rt, o início da semana é considerado a partir do registro do primeiro caso de óbito e infecção em cada país. A partir disso, cada semana é composta pelos sete dias seguintes.

O Rt mostra a velocidade de propagação semanal do vírus. Um Rt = 1 indica que durante aquela semana a epidemia não cresceu exponencialmente e permaneceu estabilizada; um Rt <1 indica que naquela semana a epidemia regrediu e ficou “sob controle”; um Rt > 1 indica que naquela semana a epidemia cresceu exponencialmente e pode ser considerada "fora de controle". Na pandemia atual, devemos observar o Rt para avaliar a transmissão viral e o importante é obter um Rt < 1 de forma consistente, semana após semana, até que a epidemia chegue ao fim.

Qual a diferença entre R0 e Rt? Enquanto o R0 descreve o potencial de propagação inicial de uma infecção em uma população completamente suscetível, o número efetivo de reprodução, Rt, registra a transmissão uma vez que o vírus se propaga e as medidas de proteção são adotadas. 

Veja [**aqui**](https://rafalopezv.io/static/avina/methodological_annex_english.pdf) uma explicação metodológica mais completa </small>
<br>
<br>
<br>

<h2 style = color: #000000;>
    Número de reprodução em função do temp <span style = "color: #e61b72"><b>(Rt)</b></span> na última semana com base em <span style = "color: #e61b72"><b>casos confirmados</b></span>
</h2>
<br>
<center><h4>Gráfico interativo: Passe o mouse sobre o gráfico para mais informações.</h4></center>
<br>
```{r, include = T, echo = F}
rt_confirmados
```
<small><small><small>
Elaboração própria com base em dados da [Universidade Jhons Hopkins](https://github.com/CSSEGISandData/COVID-19)
</small></small></small>
<br>
<br>

<h2 style = color: #000000;>
    Número de reprodução efetiva <span style = "color: #e61b72"><b>(Rt value)</b></span> na última semana baseada em <span style = "color: #e61b72"><b>óbitos confirmados</b></span>
</h2>

<center><h4>Gráfico interativo: Passe o mouse sobre o gráfico para mais informações.</h4></center>
<br>
```{r, include = T, echo = F}
rt_fallecidos
```
<small><small><small>
Elaboração própria com base em dados da [Universidade Jhons Hopkins](https://github.com/CSSEGISandData/COVID-19)
</small></small></small>
<br>
<br>
<br>

<h2 style = color: #000000;>
    Série de tempo do número de reprodução efetiva <span style = "color: #e61b72"><b>(Rt values)</b></span> por semana e por país desde o primeiro caso <span style = "color: #e61b72"><b>confirmado e óbito</b></span>
</h2>

<center><h4>Gráfico interativo: Passe o mouse sobre o gráfico para mais informações. Você pode desativar as categorias de casos confirmados ou óbitos</h4></center>
<br>
```{r, include = T, echo = F}
graficos[[1]]
graficos[[2]]
graficos[[3]]
graficos[[4]]
graficos[[5]]
graficos[[6]]
graficos[[7]]
graficos[[8]]
graficos[[9]]
graficos[[10]]
graficos[[11]]
graficos[[12]]
graficos[[13]]
graficos[[14]]
graficos[[15]]
graficos[[16]]
graficos[[17]]
graficos[[19]]
graficos[[20]]
```
<small><small><small>
Elaboração própria com base em dados da [Universidade Jhons Hopkins](https://github.com/CSSEGISandData/COVID-19)
</small></small></small>